# 资管计划合并

提问人：fangz3 时间：2017-12-29 17:51:18
请教一下 甲公司去年出资认购了一个资管计划的劣后级，没有合并，作为可供核算，今年将优先级全部份额买下 ，现在资管计划变成甲公司100%持有，问题1.是否需要纳入合并 2.是否按照非同一控制的合并处理？与一般的非同合并有区别吗？

回答人：chenyiwei
首先考虑上年度未纳入合并是否构成前期差错？如属于前期差错则应追溯重述前期合并报表的比较数据，而不是作为本期新取得的子公司。个人理解构成前期差错的可能性很大。 另外还要考虑：该资管计划募集的资金是用于本企业或子公司的融资用途，还是对外投资用途？如果是前者，则本期回购优先级就相当于偿还了对外融资款。